臺灣高等法院臺中分院民事判決　95年度上字第289號
上　訴　人　丙○○
訴訟代理人　周進文律師
複 代理 人　乙○○
　　　　　　甲○○
被 上訴 人　丁○○
上列當事人間清償借款事件，上訴人對於中華民國95年6月29日
臺灣南投地方法院95年度訴更字第2號第一審判決提起上訴，本
院於96年2月7日言詞辯論終結，判決如下：
    主  文
原判決除減縮部分外廢棄。
上開廢棄部分，被上訴人在原審之訴及其假執行之聲請均駁回。
第一、二審訴訟費用除減縮部分外由被上訴人負擔。
    事實及理由
壹、程序方面：
一、按訴之變更或追加，非經他造同意，不得為之。但第二百五
    十五條第一項第二款至第六款情形，不在此限，民事訴訟法
    四百六十六條第一項定有明文。是故，被上訴人（即原審原
    告）於第二審訴訟程序中，依同法第二百五十五條第一項第
    三款規定，將原訴擴張或減縮應受判決事項之聲明者，依前
    開說明，被上訴人仍得為原訴變更或追加他訴。
二、查被上訴人起訴之聲明原為：「被告丙○○應返還原告新台
    幣（下同）三百四十萬元正及自民國（下同）七十九年八月
    四日起至清償日止，按年息百分之五計算之利息。」（見原
    審卷第五十四頁），於本院九十六年一月十五日行準備程序
    時，請求減縮為二百四十五萬元，及自支付命令送達上訴人
    翌日起至清償日止，按年息百分五計算之利息（見本院卷第
    一五八頁），核為聲明之減縮，依上開規定，應予准許，合
    先敘明。
貳、實體方面：
一、被上訴人起訴主張：(1)上訴人於七十九年間在南投市順順證
    券股份有限公司（下稱順順證券公司）開立帳戶從事股票買
    賣行為，並在南投市農會開設帳號00000000000000號（下稱
    0929－1號帳戶）帳戶作為買賣股票專用帳戶。而上訴人於
    七十九年三月至八月間，因買賣股票向旺旺投資有限公司（
    下稱旺旺公司）籌備處調借資金作為融資之用，旺旺公司籌
    備處則由其設於南投市農會之帳號00000000000000號帳戶（
    下稱3206－1號帳戶），將上訴人所借之款項，轉入上訴人
    0929－1號帳戶，目前仍有三百四十萬元未清償（於本院減
    縮為二百四十五萬元）。(2)上訴人向旺旺公司籌備處借款之
    款項，均由旺旺公司籌備處以伊或第三人為保證人向他人借
    款，其中訴外人簡世杰、簡再或、黃賴速、李玉生、張木水
    、廖學群分別貸款五百五十萬元、三百萬元、二百萬元，二
    百萬元、一百二十萬元、一百萬元予旺旺公司籌備處。嗣後
    旺旺公司籌備處因巨額虧損而倒閉，尚未辦理清算，乃由伊
    以保證人身分，代旺旺公司籌備處向簡世杰、簡再或、張木
    水、李玉生、黃賴速分別清償五十五萬元、三十萬元、二十
    四萬元、六十萬元、二百萬元；訴外人何基德向簡世杰、簡
    再或、廖惠、廖學群分別清償一百八十萬元、一百萬元、二
    十五萬元、二十五萬元；訴外人錢日茂則向簡世杰清償三十
    萬元，故何基德、錢日茂即分別取得對旺旺公司籌備處之債
    權三百三十萬元、三十萬元。嗣何基德、錢日茂再將上開三
    百三十萬元、三十萬元債權全部轉讓給伊，故伊共取得對旺
    旺公司籌備處七百二十九萬元之債權迄未受償（被上訴人於
    原審九十五年五月十六日言詞辯論時陳明何基德轉讓之債權
    三百三十萬元保留，於本件不主張）。而旺旺公司籌備處怠
    於行使其對上訴人之借款返還請求權，為此依民法第二百四
    十二條規定，代位行使旺旺公司籌備處對上訴人之借款返還
    請求權。(3)旺旺公司籌備處乃有一定名稱及事務所，以從事
    股票融資墊款為目的，於南投市農會設有帳戶作為財務收支
    之用，並設有管理人李舜梆，自屬非法人團體而有當事人能
    力。且旺旺公司籌備處係為多數人為達吸收資金、放款、回
    收等從事股票融資墊款為目的而組織之結合體，即應係以財
    產為基礎之集合體，而與合夥有同一實質，雖無法人資格，
    其對內、對外關係，應類推適用民法關於合夥之規定，被上
    訴人請求上訴人向旺旺公司籌備處清償借款債務，並由被上
    訴人代為受領，於法並無不合等語。答辯聲明求為判決：(一)
    除減縮部分外上訴駁回。(二)第二審訴訟費用由上訴人負擔。
二、上訴人則以：(1)伊與被上訴人素不相識，並無借貸關係，伊
    並不知有旺旺公司籌備處一事，並未向旺旺公司籌備處借款
    。(2)伊於七十九年股票買賣均係與訴外人李舜梆往來，伊並
    將存摺、印鑑、股票進出簿交李舜梆保管，每週與李舜梆結
    算股票與配合款一次，如存款不足，伊均會馬上補足。至七
    十九年六月中、下旬，李舜梆通知要結束營業，股票均須賣
    出結算，故於七十九年六月二十七日與李舜梆結算，結果尚
    欠約二十八萬元，因伊當時無現金，遂將一百五十三張股票
    出售與李舜梆結清欠款，李舜梆並將剩餘款項再匯入伊之帳
    戶內，並將印章、存摺交由伊領回，伊已無積欠李舜梆任何
    款項。且結算後，伊仍時常出入順順證券公司，並常與李舜
    梆見面，李舜梆均未曾通知伊尚有欠款未結，亦未向伊催討
    任何欠款，顯見伊已無積欠李舜梆任何款項，更不可能積欠
    旺旺公司籌備處任何款項。(3)又旺旺公司籌備處向金主借款
    ，係交付張振傳所簽發由被上訴人、錢日茂、何基德、詹國
    貞、李舜梆等人背書之本票，則被上訴人縱有清償訴外人簡
    世杰等六人之債務，亦係清償其票據債務；且旺旺公司籌備
    處係由被上訴人、錢日茂、何基德、李舜梆、詹國貞等人共
    同商議籌組，被上訴人為旺旺公司籌備處之發起人，因旺旺
    公司未完成設立，旺旺公司籌備處被視為合夥，被上訴人自
    係合夥人，依民法第六百八十一條規定，合夥財產不足清償
    合夥之債務時，各合夥人對於不足之額，本應負清償債務責
    任，故被上訴人縱有清償旺旺公司籌備處對訴外人簡世杰等
    六人之債務，亦係清償自己之合夥債務，因而被上訴人非為
    就債之履行有利害關係之第三人，自不得主張民法第三百一
    十二條之代位權，不能取得旺旺公司籌備處之債權，而代位
    旺旺公司籌備處向上訴人求償，況本件縱有借貸而發生在七
    十九年三月十三日至同年八月三日，然本件被上訴人於九十
    四年八月二十日始聲請發支付命令，亦已罹於時效而消滅等
    語，資為抗辯。上訴聲明求為判決：如主文所示。
三、本件不爭執事項：
(一)、旺旺公司籌備處因違反辦理丙種墊款經臺中地方法院八十年
    度訴字第八一六號、本院八十一年度上易字第四號刑事判決
    處有期徒刑八月減為有期徒刑四月確定，該刑事判決認定詹
    國貞與張振傳等人於召開董監事聯誼會後，在南投市○○路
    七百九十一巷二十一號順順證券公司地下室成立旺旺公司籌
    備處由李舜梆負責辦理，後經過多次座談議定作丙種墊款。
(二)、旺旺公司籌備處屬合夥組織，並於七十九年底因經營不善而
    結束營業。
(三)、上訴人於七十九年間曾在順順證券公司買賣股票，營業員為
    陳英鳳。
(四)、旺旺公司籌備處向金主借款時，是交付張振傳所簽發由被上
    訴人、錢日茂、何基德、詹國貞、李舜梆等人背書之本票。
(五)、上訴人買賣股票是把錢由旺旺公司籌備處在南投市農會3206
    －1號帳戶，轉入上訴人於該農會0929－1號帳戶。
四、本件爭執事項：
(一)、上訴人是否尚欠旺旺公司籌備處二百四十五萬元？
(二)、被上訴人若有清償債務，係清償自己之債務，或代旺旺公司
    籌備處清償債務？
(三)、上訴人主張時效抗辯，是否可採？
五、得心證之理由：
(一)、就上訴人是否尚欠旺旺公司籌備處二百四十五萬元？被上訴
    人辯稱伊於七十九年股票買賣時係與訴外人李舜梆往來，每
    週與李舜梆結算股票與配合款一次，如存款不足，伊均會馬
    上補足，至七十九年六月中、下旬，李舜梆通知要結束營業
    ，股票均須賣出結算，故於七十九年六月二十七日與李舜梆
    結算，結果尚欠約二十八萬元，因伊當時無現金，遂將一百
    五十三張股票出售與李舜梆結清欠款，李舜梆並將剩餘款項
    再匯入伊之帳戶內，並將印章、存摺交由伊領回，伊已無積
    欠李舜梆任何款項等語。惟查證人即旺旺公司籌備處負責人
    李舜邦於原審證稱：「被告（即上訴人，下同）是向旺旺公
    司借款的借款人。」、「他（指上訴人，下同）在順順公司
    買股票不夠錢時，向旺旺投資公司借錢去交割。」、「從七
    十九年三月起有借有還，尚有三百四十萬元沒有還清。」、
    「利息是日息七分，六個月以內要清償，也就是他隨時可以
    清償，但最慢六個月要清償。」、「斷頭時要還錢，不到六
    個月也可以要求還錢。」；（法官問：被告在借款時存摺、
    印章是否交給你？）證人陳稱：「是。後來存摺、印章有還
    給他，時間是在七十九年九月停止營業這段時間還的，那時
    他還有欠錢。」、「錢是向旺旺借的，因為只有旺旺有融資
    可以借，被告一定知道。因為順順公司不能作丙種，所以他
    會知道是向旺旺借的。」（被告問：我是否在七十九年六月
    與你結算清楚？）證人陳稱：「沒這回事。」；（被告問：
    七十九年六月二十七日有無去找你彙算？）證人陳稱：「沒
    有，他當天還借三十幾萬元。」等語（見原審九十二年度訴
    更字第二號卷第四十二至四十四頁），再據旺旺公司籌備處
    曾於七十九年間在南投市農會設立帳號為3206－1號帳戶、
    戶名為旺旺公司籌備處之活期存款帳戶，上訴人於南投市農
    會亦設有帳號為0929－1號帳戶活期存款帳戶，作為其間買
    賣股票時相互資金調度之用，為兩造所不爭執，原審法院乃
    依被上訴人提出之交易資料向南投市農會調取上開二個帳戶
    於其間融資往來情形（見原審前開更審卷第九十六、九十七
    頁，其中第九十六頁記載：貳、編號三之七十九年五月二十
    一日金額應是八百五十萬元，誤載為八十五萬元），其中被
    上訴人所提匯入上訴人上開帳戶之金額中如附表壹之編號一
    至六及八至十五等十四筆被上訴人確實有匯入上訴人之帳戶
    ，有南投市農會九十五年五月二十五日投市農信字第951003
    56號函及該函所附取款憑條在卷可證（見原審前開更審卷第
    一０一至一０八頁），另七十九年五月十八日之九百七十萬
    元，分二筆各一百七十萬元及八百萬元匯入上訴人上開帳戶
    ，亦有被上訴人提出南投市農會取款憑條影本二紙在卷可稽
    （見本院卷第一六三頁），再核對被上訴人自認之已收取上
    訴人之款項（見本院卷第一一四、一一五頁之貸方部分），
    差額為四百三十五萬元（被上訴人於本審減縮為二百四十五
    萬元，其餘部分不請求）。再者，上訴人對於其在順順證券
    公司買賣股票，在交割款不足時有借款支應乙節，並不否認
    ，而依證人李舜邦之證詞可知，李舜梆為旺旺公司籌備處之
    執行業務之人，而上訴人所支借款項亦均由旺旺公司籌備處
    直接轉帳給上訴人，益證系爭借貸關係之當事人為上訴人與
    旺旺公司籌備處，而非李舜梆個人自明，乃此，上訴人對上
    開被上訴人於本審減縮之二百四十五萬元債權亦未舉證證明
    已清償，足見被上訴人主張，上訴人於上開買賣股票期間而
    向旺旺公司籌處融資尚欠二百四十五萬元等情，顯非子虛，
    是上訴人之上開抗辯，為不可採。
(二)、被上訴人若有清償債務，係清償自己之債務，或代旺旺公司
    籌備處清償債務？被上訴人主張：被上訴人、何基德、錢日
    茂係代旺旺公司籌備處清償債務，被上訴人、何基德、錢日
    茂只是保證人等語；上訴人則辯稱：被上訴人、何基德、錢
    日茂係清償自己債務，不是代為清償旺旺公司籌備處之債務
    等語，經查：
(1)、被上訴人係在清償自己之合夥債務：
１、按稱合夥者，謂二人以上互約出資以經營共同事業之契約；
    各合夥人之出資及其他合夥財產，為合夥人全體之公同共有
    ；合夥財產不足清償合夥之債務時，各合夥人對於不足之額
    ，連帶負其責任，民法第六百六十七條第一項、第六百六十
    八條、第六百八十一條分別定有明文。次復按，公司未經核
    准登記，其所負債務，各股東應依合夥之例，擔負償還責任
    ；合夥團體非至解散清算完結，不能謂已經消滅，清算人之
    職務實包含了結現在事務、索取債權、清償債務及分配餘存
    財產各項（最高法院十九年上字第一四０三號、十八年上字
    第二五三六號判例參照）。查，旺旺公司籌備處屬合夥性質
    之團體，為兩造所不爭執，並為本院八十年度重上字第四十
    六號、九十五年度上字第一六四號確定判決均認定旺旺公司
    籌備處為合夥團體在案屬實，其並未辦理公司設立登記，依
    前開判例意旨，仍應視為由出資人所組成之合夥團體，且因
    其停止營業後迄未辦理清算，是該合夥團體尚未消滅，其借
    款債權屬全體合夥人公同共有，其借款債務應由全體合夥人
    依前開規定負償還責任。
２、復據訴外人詹國貞於七十九年十二月六日南投調查站訊問時
    ，亦供稱：「本（七十九）年二月間，順順公司代理常務董
    事錢日茂、何基德、代理董事李舜梆、總經理丁○○及我本
    人共同商議籌組旺旺投資公司籌備處，共同集資為順順公司
    炒作股票，此事決定後，利用順順公司董監事會議結束後，
    由董事長張振傳提出討論，經董監事同意，每個董監事籌募
    資金一千萬元，目標共二億元。俟股市行情滑落，原本籌募
    作為股票買賣之資金，移作為順順公司客戶融資墊款之用。
    」等語（見臺灣臺中地方法院檢察署七十九年度投偵字第二
    八四九號卷第五頁）。另該案證人張振傳、何基德於七十九
    年十二月七日南投調查站訊問時分別證稱：「本（七十九）
    年二月間，順順公司代理常董錢日茂、何基德、代理董事李
    舜梆、總經理丁○○、副總經理詹國貞等人共同商議籌組旺
    旺投資公司籌備處，共同為順順公司提供資金炒作股票，籌
    募資金總額我不清楚，二、三月間公司召開董監事會議，會
    議結束時順順公司總經理丁○○、副總經理詹國貞、何基德
    等人提出籌組旺旺投資公司議案。」、「本（七十九）年二
    月間，順順公司代理常務董事錢日茂、代理董事李舜梆、總
    經理丁○○、副總經理詹國貞及我等人曾共同商議另籌組旺
    旺投資公司籌備處，共同集資買賣股票，此事決定後，利用
    順順公司董監事會議結束後，由董事長張振傳提出討論並經
    董監事全體同意，由每個董監事籌募資金一千萬元，目標是
    二億元；但自從股市持續滑落之後，該等原本買賣股票的資
    金未及投入股市，為紓解順順公司客戶套牢的困境，不得已
    才將資金移供順順公司客戶融資墊款之用。」等語（見臺灣
    臺中地方法院檢察署七十九年度投偵字第二八五０號第十二
    頁、第十九頁）。又證人李舜梆、被上訴人丁○○於臺灣臺
    中地方法院檢察署七十九年度投偵字第二七四六號於八十年
    二月十二日偵查中均指稱：「旺旺投資公司籌備處是順順證
    券公司董監事於七十九年二月初，在董監事聯席會結束後另
    外召開座談會決定的等語（見前開案卷宗第三十二至三十三
    頁），並經臺灣臺中地方法院八十年度訴字第八一六號、本
    院八十一年度上易字第四號刑事判決認定被上訴人與張振傳
    、何基德、錢日茂、詹國貞、陳錦泉、李舜梆等人於七十九
    年二月間順順證券公司召開董監事聯誼會後，以座談會方式
    決議在南投縣南投市○○路七九一巷二十一號順順證券公司
    地下室另行設立旺旺公司籌備處，推由李舜梆負責辦理，嗣
    經多次座談議定以集資方式，融資墊款予順順證券公司客戶
    買賣股票等情，顯然旺旺公司籌備處係被上訴人與張振傳、
    何基德、錢日茂、詹國貞、李舜梆等人發起設立，益資證明
    旺旺公司籌備處係由其等發起之合夥團體。
３、被上訴人雖另主張：旺旺公司成立係由順順證券公司董事會
    決議通過等語，惟依附於本院八十年度重上字第四十六號卷
    內之順順證券公司董監事聯席會會議紀錄及股東座談會紀錄
    均無順順證券公司要另行設立旺旺公司決議之記載（見該卷
    第二三０頁）。再者，本院八十年度重上字第四十六號確定
    判決亦認定旺旺公司之成立係參與者個人之合同行為，其決
    議即非順順證券公司之決議，被上訴人前開所述應無足取，
    是其據以否認有參與旺旺公司籌備處之發起設立云云，自難
    謂可採。
４、被上訴人參與旺旺公司之發起設立，被上訴人乃會在旺旺公
    司籌備處對外借款所交付之本票上背書，對旺旺公司籌備處
    借款之清償負責，並介紹親友訴外人簡世杰、簡再或、黃賴
    速、李玉生、張木水、廖學群等人借款予旺旺公司籌備處，
    被上訴人既有為旺旺公司籌備處募集資金，自應認被上訴人
    為旺旺公司籌備處之出資人，即為旺旺公司籌備處合夥團體
    之合夥人。被上訴人雖未以現金出資旺旺公司籌備處，但出
    資並不以現金為限，旺旺公司籌備處之設立係由被上訴人等
    人對外募集資金供其融資墊款予順順證券公司之客戶買賣股
    票，以賺取利息，旺旺公司籌備處即係以被上訴人等人對外
    募集資金之成果為各合夥人之出資，自不能以被上訴人未現
    金出資而否定其係旺旺公司籌備處之出資人。
５、被上訴人既為旺旺公司籌備處之合夥人，則對於旺旺公司籌
    備處之財產不足清償合夥之債務自應負責。訴外人簡世杰等
    六人借款予旺旺公司籌備處，旺旺公司籌備處並無財產可以
    清償訴外人簡世杰等六人之債務，被上訴人即應對訴外人簡
    世杰等六人之債務負清償之責，則縱被上訴人曾清償訴外人
    簡世杰等六人之債務，亦係屬清償自己之合夥債務自明（本
    院九十五年度台上字第一六四號、最高法院九十五年度上字
    第二五八六號確定判決參照）。
(2)、被上訴人係在清償自己之票據債務：旺旺公司籌備處於向訴
    外人簡世杰等六人借款有交付張振傳簽發經伊背書之本票，
    此為被上訴人所承認，被上訴人自應對訴外人簡世杰等六人
    所執有之本票負票據責任，即有清償票款之義務，且被上訴
    人於本院九十五年七月四日審理時亦稱：「‧‧‧當簡世杰
    要借錢給旺旺公司時，提出條件，希望順順公司的幹部、李
    舜梆等人作保，擔保之後，提出本票給他們，他們才願意借
    錢給旺旺公司，我在票背面都有背書。」等語（見本院卷第
    九十頁），益徵被上訴人亦承認其於交付訴外人簡世杰等六
    人之本票上背書，乃係為清償訴外人簡世杰等六人之債務等
    語，可見被上訴人縱有清償訴外人簡世杰等六人之債務，亦
    係在清償自己之票據債務。
(3)、基上所陳，本件縱依被上訴人之主張，被上訴人有清償旺旺
    公司籌備處積欠訴外人簡世杰等六人之債務二百四十五萬元
    ，固提出清償證明等證據為證，惟亦係被上訴人清償自己之
    合夥債務或票據債務，被上訴人即非就債之履行有利害關係
    之第三人，自無民法第三百十二條規定之適用，被上訴人即
    無因清償訴外人簡世杰等六人之債務而取得訴外人簡世杰等
    六人對旺旺公司籌備處之債權。是此，被上訴人主張其得代
    位旺旺公司籌備處請求上訴人給付系爭金錢二百四十五萬元
    本息，自屬無據。
六、綜上所述，被上訴人訴請上訴人給付旺旺公司籌備處二百四
    十五萬元，及加計自支付命令送達之翌日起算之法定遲延利
    息，尚有未合，不能准許。原審判決除減縮部分外，就此部
    分為被上訴人之勝訴判決，命上訴人如數給付，並為假執行
    之宣告，自有未洽，上訴意旨指摘原判決此部分不當，求予
    廢棄改判，為有理由，爰由本院將原判決此部分廢棄，改判
    如主文第二項所示。
七、旺旺投資公司籌備處對上訴人之債權，其請求權之時效是否
    完成？此部分兩造之爭執並不影響判決之結果，故不予論斷
    ；及其兩造其餘之攻擊、防禦方法，因本件事證已臻明確，
　　，核其陳述與判決結果不生影響，爰毋庸一一論述，亦併此
　  敘明。
八、據上論結，本件上訴為有理由，依民事訴訟法第450條、第
    78 條，判決如主文。
中　　華　　民　　國　　96　　年　　2 　　月　　14　　日
                  民事第六庭    審判長法　官  袁再興
　　　　　　　　　　　      　　　　　法　官  吳惠郁
　　　　　　　　　　　      　　　　　法　官  盧江陽
以上正本係照原本作成。
被上訴人得上訴。
如對本判決上訴，須於收受判決送達後20日內向本院提出上訴書
狀，其未表明上訴理由者，應於提出上訴後20日內向本院提出上
訴理由書 (須按他造人數附具繕本)。
上訴時應提出委任律師為訴訟代理人之委任狀。具有民事訴訟法
第466條之1第1項但書或第2項之情形為訴訟代理人者，另應附具
律師及格證書及釋明委任人與受任人有該條項所定關係之釋明文
書影本。
                                      書記官  陳玫伶
中　　華　　民　　國　　96　　年　　2 　　月　　14　　日
                                                      Ｍ
附表：
壹、旺旺公司籌備處帳號３２０６－１號存款帳戶之下列取款憑
    條影本：
┌──┬────┬───────┐
│編號│日    期│金額（新台幣）│
├──┼────┼───────┤
│一  │79.03.13│0000000元     │
├──┼────┼───────┤
│二  │79.03.14│30000元       │
├──┼────┼───────┤
│三  │79.03.16│0000000元     │
├──┼────┼───────┤
│四  │79.03.17│0000000元     │
├──┼────┼───────┤
│五  │79.04.19│0000000元     │
├──┼────┼───────┤
│六  │79.05.09│800000元      │
├──┼────┼───────┤
│七  │79.05.18│0000000元     │
├──┼────┼───────┤
│八  │79.05.22│0000000元     │
├──┼────┼───────┤
│九  │79.06.04│460000元      │
├──┼────┼───────┤
│十  │79.06.06│150000元      │
├──┼────┼───────┤
│十一│79.06.18│0000000元     │
├──┼────┼───────┤
│十二│79.06.27│390000元      │
├──┼────┼───────┤
│十三│79.07.05│170000元      │
├──┼────┼───────┤
│十四│79.07.06│190000元      │
├──┼────┼───────┤
│十五│79.07.25│0000000元     │
├──┼────┼───────┤
│總計│        │00000000元    │
└──┴────┴───────┘
貳、旺旺公司籌備處帳號３２０６－１號存款帳戶之下列取款憑
    條影本：
┌──┬────┬────────────────┐
│編號│日    期│金額（新台幣）                  │
├──┼────┼────────────────┤
│一  │79.04.11│0000000元                       │
├──┼────┼────────────────┤
│二  │79.04.20│0000000元                       │
├──┼────┼────────────────┤
│三  │79.05.21│0000000元（原審誤載為850000元） │
├──┼────┼────────────────┤
│四  │79.05.24│0000000元                       │
├──┼────┼────────────────┤
│五  │79.05.25│500000元                        │
├──┼────┼────────────────┤
│六  │79.05.26│0000000元                       │
├──┼────┼────────────────┤
│七  │79.05.29│390000元                        │
├──┼────┼────────────────┤
│八  │79.06.04│620000元                        │
├──┼────┼────────────────┤
│九  │79.06.07│100000元                        │
├──┼────┼────────────────┤
│十  │79.06.20│0000000元                       │
├──┼────┼────────────────┤
│十一│79.07.11│260000元                        │
├──┼────┼────────────────┤
│十二│79.08.02│0000000元                       │
├──┼────┼────────────────┤
│十三│79.08.03│0000000元                       │
├──┼────┼────────────────┤
│總計│        │00000000元                      │
└──┴────┴────────────────┘
